【裁判字號】    97,訴,1134
【裁判日期】    970520
【裁判案由】    違反毒品危害防制條例
【裁判全文】
臺灣彰化地方法院刑事判決              97年度訴字第1134號
公  訴  人  臺灣彰化地方法院檢察署檢察官
被      告  乙○○
上列被告因違反毒品危害防制條例案件，經檢察官提起公訴（97
年度毒偵字第389 號、第1002號），於本院準備程序中，被告就
被訴事實為有罪之陳述，經裁定改行簡式審判程序，本院判決如
下：
    主  文
乙○○施用第一級毒品，處有期徒刑玖月，扣案之第一級毒品海
洛因壹包（驗餘淨重零點玖貳伍陸公克）沒收銷燬之，注射針筒
壹支沒收。又施用第一級毒品，處有期徒刑拾月。應執行有期徒
刑壹年貳月，扣案之第一級毒品海洛因壹包（驗餘淨重零點玖貳
伍陸公克）沒收銷燬之，注射針筒壹支沒收。
    犯罪事實
一、乙○○前因施用第一級毒品案件，經本院以95年度毒聲字第
    440 號裁定送觀察、勒戒後，因認無繼續施用毒品之傾向，
    於民國95年11月14日執行完畢釋放出所，並經臺灣彰化地方
    法院檢察署檢察官於同日以95年度毒偵字第2484號為不起訴
    處分確定。詎其仍未戒除毒癮，復基於施用第一級毒品海洛
    因之犯意，分別於96年12月5 日下午2 時30分許，在臺中市
    西區○○○街143 號601 室；及於96年12月6 日上午某時（
    業經檢察官當庭更正犯罪時間），在臺中市「臺中公園」廁
    所，各以將第一級毒品海洛因粉末置入注射針筒內加水後，
    再以針筒注射手臂血管之方式，施用第一級毒品海洛因各1
    次。嗣先於96年12月5 日下午4 時50分許，為警在臺中市○
    區○○○街143 號601 室查獲，並扣得第一級毒品海洛因1
    包（驗餘淨重0.9256公克）及其所有供施用海洛因之注射針
    筒1 支，並經採集其尿液送驗，結果呈嗎啡陽性反應；另於
    96年12月7 日晚間7 時30分許，因另案遭通緝，而為警在其
    彰化縣芬園鄉○○村○○街617 號住處查獲，經其同意採集
    尿液送驗，結果呈嗎啡陽性反應，而查悉上情。
二、案經臺中市警察局第一分局、彰化縣警察局彰化分局報請臺
    灣臺中地方法院檢察署呈請臺灣高等法院臺中分院檢察署檢
    察長核轉臺灣彰化地方法院檢察署檢察官偵查起訴。
    理  由
一、按除被告所犯為死刑、無期徒刑、最輕本刑為3 年以上有期
    徒刑之罪或高等法院管轄第1 審案件者外，於前條第1 項程
    序進行中，被告先就被訴事實為有罪之陳述時，審判長得告
    知被告簡式審判程序之旨，並聽取當事人、代理人、辯護人
    及輔佐人之意見後，裁定進行簡式審判程序；除簡式審判程
    序及簡易程序案件外，第1 審應行合議審判，刑事訴訟法第
    273 條之1 第1 項、第284 條之1 分別定有明文。本件被告
    乙○○所涉係死刑、無期徒刑、最輕本刑為3 年以上有期徒
    刑之罪或高等法院管轄第1 審案件以外之罪，並於本院行準
    備程序時就被訴事實為有罪之陳述，本院合議庭依前揭規定
    ，經評議結果，裁定改由受命法官獨任行簡式審判程序。
二、上開犯罪事實，業據被告乙○○於本院審理時坦承不諱，又
    被告為警採集其尿液送驗結果，確呈嗎啡陽性反應，此有臺
    中市警察局第一分局委託鑑驗尿液代號與真實姓名對照表、
    彰化縣政府警察局彰化分局委託檢驗尿液代號與真實姓名對
    照表各1 紙及中山醫學大學附設醫院檢驗科藥物檢測中心於
    96年12月20日出具之尿液檢驗報告、詮昕科技股份有限公司
    於96年12月19日出具之濫用藥物尿液檢驗報告各1 紙附卷可
    稽。再扣案之白色粉末1 包，經鑑驗結果，確係海洛因無訛
    （驗餘淨重0.9256公克），亦有行政院衛生署草屯療養院鑑
    定書影本1 紙在卷可參，此外復有該第一級毒品海洛因1 包
    及注射針筒1 支扣案可資佐證，足徵被告之自白確與事實相
    符，堪以採信。再被告前因施用第一級毒品案件，經本院以
    95年度毒聲字第440 號裁定送觀察、勒戒後，因認無繼續施
    用毒品之傾向，於95年11月14日執行完畢釋放出所，並經臺
    灣彰化地方法院檢察署檢察官於同日以95年度毒偵字第2484
    號為不起訴處分確定乙節，亦有臺灣彰化地方法院檢察署刑
    案資料查註紀錄表、臺灣高等法院被告全國前案紀錄表各1
    份在卷可參。本件事證明確，被告上開犯行洵堪認定，應依
    法論科。
三、核被告乙○○所為，係犯毒品危害防制條例第10條第1 項之
    施用第一級毒品罪。被告持有第一級毒品進而施用，其持有
    第一級毒品之低度行為，應各為其施用第一級毒品之高度行
    為吸收，不另論罪。被告所犯2 次施用第一級毒品海洛因之
    犯行，犯意各別，應予分論併罰。爰審酌被告施用毒品之動
    機、目的、方法、施用毒品量非微（檢出嗎啡濃度值均逾10
    萬ng/ml） 、不知珍惜身體、施用毒品所生危害，暨犯後坦
    承犯行之態度（第一次犯行部分始終坦承犯行；第二次犯行
    部分於本院行準備程序時係否認犯行，嗣於本院進行合議審
    判時始坦承犯行，而改行簡式審判程序）等一切情狀，分別
    量處如主文所示之刑，並定其應執行刑，以示懲儆。另扣案
    之海洛因1 包（驗餘淨重0.9256公克），係屬第一級毒品，
    係被告與另案被告甲○○所有供一起施用之物，業據被告供
    認在卷，而上開扣案物雖已於臺灣臺中地方法院97年度訴字
    第370 號審理甲○○施用第一級毒品案件中，經判決諭知沒
    收確定在案。然沒收物之執行完畢與沒收物之不存在，並非
    一事，因犯罪依法必須沒收之物，雖已於共犯中之一人確定
    判決諭知沒收，並已執行完畢，對於其他共犯之判決，仍應
    宣告沒收（最高法院65年第5 次刑庭庭推總會議決議意旨參
    照）。參酌上開說明，扣案之海洛因1 包，雖經臺灣臺中地
    方法院審理被告甲○○施用第一級毒品案件中，經判決諭知
    沒收在案，仍應依毒品危害防制條例條第18條第1 項前段規
    定於本案宣告沒收銷燬之。至扣案之注射針筒1 支，係被告
    所有並供其施用海洛因之用，業據被告供明在卷，爰依刑法
    第38條第1 項第2 款併予宣告沒收。
據上論斷，應依刑事訴訟法第273 條之1 第1 項、第299 條第1
項前段，毒品危害防制條例第10條第1 項、第18條第1 項前段，
刑法第11條、第51條第5 款、第38條第1 項第2 款，判決如主文
。
本案經檢察官黃淑媛到庭執行職務。
中    華    民    國    97    年    5     月    20    日
                  刑事第一庭          法  官  郭麗萍
以上正本證明與原本無異。
如不服本判決，應於判決送達後10日內，向本院提出上訴書狀，
上訴書狀應「敘述具體上訴理由」，並按他造當事人之人數附繕
本。「切勿逕送上級法院」。
中    華    民    國    97    年    5     月    21    日
                                      書記官  張子涵
附錄本案論罪科刑法條全文：
毒品危害防制條例第10條
施用第一級毒品者，處 6 月以上 5 年以下有期徒刑。
施用第二級毒品者，處 3 年以下有期徒刑。
毒品危害防制條例第18條
查獲之第一、二級毒品及專供製造或施用第一、二級毒品之器具
，不問屬於犯人與否，均沒收銷燬之；查獲之第三、四級毒品及
製造或施用毒品之器具，無正當理由而擅自持有者，均沒入銷燬
之。但合於醫藥、研究或訓練之用者，得不予銷燬。
前項合於醫藥、研究或訓練用毒品或器具之管理辦法，由法務部
會同行政院衛生署定之。


司法院資訊處製作；財團法人民間司法改革基金會備份。
